【裁判字號】    97,審訴,1549
【裁判日期】    970822
【裁判案由】    毒品危害防制條例
【裁判全文】
臺灣桃園地方法院宣示判決筆錄        97年度審訴字第1549號
公  訴  人  臺灣桃園地方法院檢察署檢察官
被      告  乙○○
指定辯護人  本院公設辯護人甲○○
上列被告因違反毒品危害防制條例案件，於中華民國97年8 月22
日下午4 時許，在本院第10法庭宣示判決，出席職員如下：
          法  官  江振義
          書記官  林韡婷
法官起立朗讀判決主文、犯罪事實要旨、處罰條文，及告以上訴
限制、期間並提出上訴狀之法院，且諭知記載其內容：
一、主  文：
    乙○○施用第一級毒品，累犯，處有期徒刑玖月，扣案之第
    一級毒品海洛因伍包（驗餘淨重共肆點柒玖公克）、內含第
    一級毒品海洛因殘渣之膠塑袋拾個，均沒收銷燬之；又施用
    第二級毒品，累犯，處有期徒刑陸月，扣案之第二級毒品甲
    基安非他命壹包（毛重肆點壹公克）、內含第二級毒品甲基
    安非他命殘渣之膠塑袋貳拾個，均沒收銷燬之；應執行有
    期徒刑壹年壹月，扣案之第一級毒品海洛因伍包（驗餘淨重
    共肆點柒玖公克）、內含第一級毒品海洛因殘渣之膠塑袋拾
    個、第二級毒品甲基安非他命壹包（毛重肆點壹公克）、內
    含第二級毒品甲基安非他命殘渣之膠塑袋貳拾個，均沒收
    銷燬之。
二、犯罪事實要旨：
    乙○○(1)於民國87年間因竊盜、搶奪及誣告等案件，經本院
    以88年度易字第1848號分別判處有期徒刑6 月、2 年、3 月
    ，應執行有期徒刑2 年6 月確定；(2)復於90年間因竊盜案件
    ，經臺灣高等法院以93年度上更(一)字第490 號判處有期徒刑
    2 年確定；(3)又於90年間因贓物案件，經本院以90年度易字
    第2610號判處拘役50日確定；(4)另於90年間因施用毒品案件
    ，經本院以90年度訴字第1847號判處有期徒刑7 月確定；(5)
    再於91年間因施用毒品案件，經本院以91年度桃簡字第524
    號判處有期徒刑3 月確定，(4)、(5)二罪刑嗣經本院以93年度
    聲字第1825號裁定應執行有期徒刑8 月確定，並與(1)、(2)、
    (3)等罪於91年3 月20日起入監接續執行，於94年8 月17日縮
    短刑期假釋出監並付保護管束，甫於95年12月12日保護管束
    期滿，假釋未經撤銷，視為執行完畢（於本案構成累犯）。
    此外，被告曾於89年間因施用毒品案件，經本院以89年度毒
    聲字第2525號裁定送觀察、勒戒後，認無繼續施用毒品傾向
    ，於89年5 月30日釋放出所，並經臺灣桃園地方法院檢察署
    檢察官於同日以89年度毒偵字第888 號、第1457號為不起訴
    處分確定；於上開觀察、勒戒執行完畢釋放後5 年內，又於
    90年間因施用毒品案件，經本院以90年度毒聲字第2857號裁
    定送觀察、勒戒後，認有繼續施用毒品傾向，再經本院以90
    年度毒聲字第4152號裁定送強制戒治，嗣因強制戒治屆滿3
    月，其成效經評定合格，經本院以91年度毒聲字第500 號裁
    定停止戒治，所餘戒治期間付保護管束，於91年10月4 日保
    護管束期滿未經撤銷而視為執行完畢，該次施用毒品犯行並
    經本院以前揭90年度訴字第1847號判處有期徒刑7 月確定；
    再於91年間因施用毒品案件，經本院以前揭91年度桃簡字第
    524 號判決判處有期徒刑3 月確定。詎仍不知悔改並戒除毒
    癮，復基於施用第一級毒品之犯意，於97年3 月12日下午2
    時許，在停放於桃園縣中壢市○○○街17號1 樓前之車號07
    30-MX 號自用小客車（懸掛8700-JS 號車牌）內，施用第一
    級毒品海洛因1 次；另基於施用第二級毒品之犯意，於為警
    採尿時之97年3 月12日晚間8 時許回溯96小時內某時，在臺
    灣地區某不詳地點，施用第二級毒品甲基安非他命1 次。嗣
    於97年3 月12日下午3 時50分許，在桃園縣中壢市○○○街
    17號1 樓處為警查獲，並扣得海洛因5 包（包重共6.3 公克
    ，驗餘淨重共4.79公克）、甲基安非他命1 包（毛重4.1 公
    克）、內含海洛因殘渣之塑膠袋10個、內含甲基安非他命殘
    渣之膠塑袋23個。
三、處罰條文：
    毒品危害防制條例第10條第1 項、第2 項、第18條第1 項前
    段，刑法第11條、第47條第1 項、第51條第5 款。
四、協商判決除有刑事訴訟法第455 條之4 第1 項第1 款於本訊
    問程序終結前，被告撤銷協商合意或檢察官撤回協商聲請者
    ；第2 款被告協商之意思非出於自由意志者；第4 款被告所
    犯之罪非第455 條之2 第1 項所定得以協商判決者；第6 款
    被告有其他較重之裁判上一罪之犯罪事實者；第7 款法院認
    應諭知免刑或免訴、不受理者情形之一，及違反同條第2 項
    「法院應於協商合意範圍內為判決；法院為協商判決所科之
    刑，以宣告緩刑或2 年以下有期徒刑、拘役或罰金為限」之
    規定者外，不得上訴。
五、如有前述例外得上訴之情形，又不服本件判決，得自收受判
    決送達後10日內，向本院提出上訴書狀，上訴於第二審法院
    。
中    華    民    國    97    年     8    月    22    日
                      刑事庭    法  官  江振義
                                書記官  林韡婷
以上正本證明與原本無異。
                                書記官  林韡婷
中    華    民    國    97    年     8    月    22    日
附錄本案論罪科刑法條：
毒品危害防制條例第10條
施用第一級毒品者，處 6 月以上 5 年以下有期徒刑。
施用第二級毒品者，處 3 年以下有期徒刑。


司法院資訊處製作；財團法人民間司法改革基金會備份。
